CARLOS COUSTE MONTESDEOCA PROGRAMADOR JUNIOR

mes camp : "2017-06-037

3146950409;

:"file=chartdata_new.json"



RESUMEN PROFESIONAL

app/page/analyze",

mID": "14402n6204-0

Tecnólogo Informático en formación, especializándome en desarrollo, puesta en marcha, mantenimiento y administración de sistemas informáticos y complementando mis conocimientos con certificaciones y cursos como React, Angular, Python, Spring, C#, .Net y Java.

9745-839146a20f09",

"webParams":

Actualmente trabajando como gerente de Soporte y Consultoría en empresa reconocida de facturación electrónica, me encuentro en busca de desafíos que me permitan aprender en la practica profesional y fortalecer lo aprendido dentro de empresas IT nacionales o extranjeras.

CONTACTO

- +598 99 858 286
- coustecarlos@gmail.com
- @carlosalbertocoustemontesdeoca
- @cacotrico.github.io
- Palermo Montevideo Uruguay
- Libreta de conducir: BH y G2

IDIOMAS

- · Español: Nativo
- Ingles: Intermedio

COMPETENCIAS

- Trabajo en equipo.
- Gusto y facilidad para el aprendizaje.
- Facilidad de comunicación.

REFERENCIAS

- Dimar Arrospide. Jefe de "VillaAgro"
- Cel: +598 99 342 645
- Gonzalo Clavea Cliente de "El Mojon" Cel: +598 97 330 687

FORMACIÓN ACADÉMICA

TECNÓLOGO EN INFORMÁTICA

Universidad Tecnológica del Uruguay (UTEC), Udelar - UTU, 2019 - Actualidad

REACT, Udemy, 2022 - 2023

The Complete Guide (Hooks, React Router, Redux).

ANGULAR, Udemy, 2022 - Actualidad

Universidad Angular, de ceo a experto.

PYTHON, Udemy, 2022 - Actualidad

Python complete course for beginners.

C#, Udemy, 2023

Curso de C# y .Net, desde cero hasta avanzado.

Curso de liderazgo. Actualidad

LENGUAJES - FRAMEWORKS

- JavaScript
- Java
- PHP
- HTML
- CSS
- Python React
- Angular
- **Bootstrap**
- jQuery

xPath

• C#

.Net

Crystal Reports

EXPERIENCIA LABORAL

GERENTE DE SOPORTE Y CONSULTORIA

SIGNATURE - 2022 - actualidad, empresa de facturación electrónica

- Consultoría y soporte técnico.
- Encargado de equipo para ayudar a empresas a implementar y optimizar sus procesos de facturación electrónica

OPERARIO - MANTENIMIENTO

El MOJON, 2009 - 2022, Negocio Agrícola familiar

Manejo y mantenimiento con maquinaria agrícola y tareas administrativas.